臺灣臺南地方法院刑事判決　　　　　　　95年度易字第1410號
公　訴　人　臺灣臺南地方法院檢察署檢察官
被　　　告　丙○○
上列被告因竊盜案件，經檢察官聲請簡易判決處刑（95年度偵緝
字第1348號），本院認宜適用通常程序審判，判決如下：
    主  文
丙○○無罪。
    理  由
一、公訴意旨略以：丙○○意圖為自己不法所有，於民國九十三
    年十月二十三日一時三十分許，在臺南市○區○○路三十三
    巷五號「新興國宅」，徒手竊取乙○○管領之消防管路檢修
    不銹鋼門一片，得手後，於翌日十一時三十分許，持該鐵門
    至臺南市○區○○路，以新臺幣五百元價格賣予不知情之甲
    ○○（另由檢察官為不起訴處分確定）。嗣為警循線在甲○
    ○位於臺南縣仁德鄉之資源回收處查獲上開鐵門，始知上情
    。
二、公訴人上開所認，無非以告訴人乙○○於警局指訴查獲之鐵
    門為其所失竊、證人甲○○證述查獲之鐵門為被告丙○○所
    出售、扣案鐵門、贓物認領保管單及鐵門照片等資為論據。
    訊據被告丙○○堅詞否認有竊盜犯行，辯稱：扣案鐵門並非
    我竊取，亦非我轉賣予甲○○等語。
三、按犯罪事實應依證據認定之，無證據不得認定犯罪事實。又
    不能證明被告犯罪者，應為無罪之諭知。刑事訴訟法第一百
    五十四條第二項、第三百零一條第一項分別定有明文。經查
    ：
  (一)證人甲○○固證述：扣案鐵門，為其在臺南市○○路上從事
    拆房子工作時，被告丙○○以機車載來向其兜售等情，惟本
    案失竊之鐵門，係在甲○○經營之資源回收處尋獲，並非在
    與被告有關之地點遭查獲，而甲○○又無法提出任何收購證
    明，是其證詞可信度已甚薄弱。再參諸甲○○於本院訊問時
    證述：我在向丙○○收購鐵門後數日，丙○○曾到我工作地
    點，問我是否須要僱請工人，我在僱用丙○○後，發現丙○
    ○白天向我領工資，晚上則將我拆卸下來之廢鐵偷偷拿去其
    他資源回收場販賣等語，顯見甲○○與被告之間尚存有怨隙
    ，其證詞本不宜遽為採信。
  (二)況且由證人王德峰於本院訊問時證述「（認識甲○○否？）
    認識」、「（甲○○與你有何關係？）因為我本來住在大鵬
    五村，大鵬五村改建時，甲○○過去收購廢鐵，我就是這樣
    認識他的，他也有向我收購廢鐵」、「（你是否有在九十三
    年十月時，向警察檢舉新建路國宅鐵門被竊？）有的，消防
    管道間鐵門被竊」、「（你有看到是何人所偷？）我沒有看
    到，但是我因為有廢鐵要賣給甲○○，我以電話與他聯絡，
    他說他在水郊社那邊，我去那邊找他，就發現有兩、三片鐵
    門在他貨車後車廂上面」、「（你知道那個鐵門何時被偷的
    嗎？）發現時鐵門遺失將近一個星期了，我們總共遺失了三
    十幾面鐵門」、「（警察是如何到甲○○住處去搜索？）那
    個地方警察也不知道，警察原先有拜託我去跟蹤，我也有實
    地去跟蹤，後來我發現甲○○貨車停在水郊社時，我就通知
    警察，警察才去那邊叫甲○○帶警察回住處」、「（為何警
    訊時說是『阿阮』偷的？）我沒有說是何人偷的，我只說他
    們有在一起，有吸毒。我搬到新建路國宅之後，有一天回到
    大鵬五村舊家去拆廢鐵要賣給甲○○，我就有在甲○○貨車
    上看到我們國宅失竊之鐵門，我有問甲○○，你們這些鐵門
    向何人收購的，甲○○說是向郭乃仁收購的」等語，益證證
    人甲○○前述證詞，是否屬實，並非全然無疑。
  (三)綜上所述，本案僅有甲○○證述扣案鐵門為被告所販售，並
    無其他證據可資參佐，且鐵門上亦未檢驗出被告指紋，或任
    何與被告相關之證據，自無法僅憑甲○○片面之詞，即遽論
    被告丙○○於罪，因而依法應為被告無罪之諭知。
據上論斷，應依刑事訴訟法第四百五十二條、第三百零一條第一
項，判決如主文。
本案經檢察官丁○○到庭執行職務
中　　華　　民　　國　　96　　年　　2 　　月　　26　　日
  　　　　刑事第三庭    審判長法　官  鄧希賢
                              法  官  張銘晃
                              法  官  包梅真
以上正本證明與原本無異。
如不服本判決，應於收受送達後10日內向本院提出上訴書狀。
　　　　　　　　　　　　　　　書記官  李淑秋
中　　華　　民　　國　　96　　年　　2 　　月　　27　　日
